【裁判字號】    99,易,1966
【裁判日期】    990914
【裁判案由】    竊盜
【裁判全文】
臺灣臺中地方法院刑事判決              99年度易字第1966號
公  訴  人  臺灣臺中地方法院檢察署檢察官
被      告  丙○○
上列被告因竊盜案件，經檢察官提起公訴（99年度偵字第3137號
），被告於本院準備程序中就被訴事實為有罪之陳述，本院改依
簡式審判程序審理，判決如下：
    主    文
丙○○犯結夥三人以上、攜帶兇器竊盜罪，共貳罪，均累犯，各
處有期徒刑陸月，如易科罰金，以新臺幣壹仟元折算壹日，扣案
之T 型扳手壹支沒收。應執行有期徒刑拾月，如易科罰金，以新
臺幣壹仟元折算壹日，扣案之T 型扳手壹支沒收。
    犯罪事實及理由
一、丙○○前因施用毒品案件，經本院判處有期徒刑7 月確定，
    甫於民國97年9 月13日縮刑期滿執行完畢。詎其不知悔改，
    竟與丁○○、戊○○（均經本院先行審結）共同基於意圖為
    自己不法所有之犯意聯絡，竟由丁○○攜帶其所有、客觀上
    具有危險性，對人之生命、身體構成威脅而可供兇器使用之
    T 型扳手1 支下手行竊，戊○○、丙○○負責把風之分工方
    式，結夥為下列竊盜之犯行：
  (一)99年1 月31日凌晨2 時55分許，其3 人步行至經臺中市○區
    ○○里○○街65號對面之鐵皮圍牆外，見己○○所管領使用
    （車主為楊順雄）之車牌號碼B3－0260號自用小客車停放在
    該處，乃由戊○○、丙○○分別在路旁及交岔路口負責把風
    接應，丁○○則以上開T 型扳手開啟車門並發動引擎而竊取
    之。得手後供其等代步使用，嗣則棄置於臺中市○區○○路
    與忠孝路口（業已尋獲返還己○○）。
  (二)99年2 月1 日凌晨1 時35分許，其3 人步行至臺中市○區○○街128 號前，見甲○○所有之車牌號碼VW－6126號自用小
    客車停放在該處，復由戊○○、丙○○分別在路旁及交岔路
    口負責把風接應，丁○○再以上開T 型扳手開啟車門並發動
    引擎而竊取之。得手後仍供其等代步使用，嗣則棄置在臺中
    市○區○○路55號前（業已尋獲返還甲○○）。
二、嗣經己○○、甲○○向臺中市警察局第三分局立德派出所報
    案處理，經該所警員乙○○調閱附近路口之監視錄影畫面後
    ，認有2 男1 女分別在失竊地點出現，均由其中1 男靠近失
    竊車輛位置，其餘1 男1 女則在附近疑似把風，因而鎖定為
    犯罪嫌疑人，然仍不知其等之真實身分。經警員乙○○持翻
    拍監視錄影畫面之照片至附近「國際旅社」供櫃台人員指認
    後，經櫃台人員認該名女性嫌疑人與投宿之旅客丙○○身形
    相仿，警員乙○○乃會同旅社人員前往丙○○投宿之房間查
    訪，並經丙○○同意進入房內，旋即發現房內有T型扳手1支
    ，並察覺牆壁吊掛之外套與翻拍照片內可疑女子所著之外套
    相似，同時間適遇戊○○返回房間，經警員乙○○出示翻拍
    照片後，戊○○旋即坦承其為其中1 名參與行竊之男子，而
    丙○○亦隨即於警員乙○○對於上開女性嫌疑人之身分尚無
    從確切知悉前，主動坦承自己為另1 名參與行竊之女子，而
    表示自首接受裁判之意，警方並當場扣得上開丁○○所有且
    供其等行竊所用之T 型扳手1 支而查獲上情（其餘扣案之對
    講機2 支尚難認確與本案有關）。嗣戊○○於警詢中亦供出
    另1 名男性共犯為丁○○，而為警循線通知到案。
三、被告丙○○犯行有下列證據可佐：
  (一)被告丙○○於偵查及本院審理中之自白。
  (二)證人即共同被告戊○○於偵查之證述、被害人己○○、甲○○於警詢之指述。
  (三)贓物認領保管單2 紙、車籍查詢－基本資料詳細畫面2 份、
    臺中市警察局車輛尋獲電腦輸入單影本2 份、監視錄影器翻
    拍照片22張、蒐證照片16張在卷可稽。
四、查被告丙○○與戊○○、丁○○於行竊時所攜帶之T 型扳手
    ，於客觀上具有危險性，且對人之生命、身體構成威脅，足
    供兇器使用，故核被告丙○○所為，均係犯刑法第321條第1
    項第4款、第3款之結夥三人以上攜帶兇器竊盜罪。被告丙○○與戊○○、丁○○就上開犯行間，有犯意聯絡與行為分擔
    ，為共同正犯。又被告前因施用毒品案件，經本院判處有期
    徒刑7 月確定，甫於97年9 月13日縮刑期滿執行完畢，有刑
    案資料查註紀錄表、臺灣高等法院被告前案紀錄表在卷可考
    ，其受徒刑執行完畢5 年內故意再犯本件有期徒刑以上之2
    罪，均屬累犯，應依刑法第47條第1 項規定，加重其刑。另
    按刑法第62條所規定之自首，須對於未發覺之罪為之而受裁
    判者，始克當之。所謂未發覺，乃指犯罪事實未為有偵查犯
    罪職權之公務員所發覺，或犯罪事實雖已發覺，而犯人為誰
    ，尚不知者而言（最高法院72年度台上字第6293號判決要旨
    參照）。關於本案之查獲過程，係經己○○、甲○○向臺中
    市警察局第三分局立德派出所報案處理，經該所警員乙○○
    調閱附近路口之監視錄影畫面後，認有2 男1 女分別在失竊
    地點出現，均由其中1 男靠近失竊車輛位置，其餘1 男1 女
    則在附近疑似把風，因而鎖定為犯罪嫌疑人，然仍不知其等
    之真實身分。經警員乙○○持翻拍監視錄影畫面之照片至附
    近「國際旅社」供櫃台人員指認後，經櫃台人員認該名女性
    嫌疑人與投宿之旅客即被告丙○○身形相仿，警員乙○○乃
    會同旅社人員前往被告丙○○投訴之房間查訪，並經被告丙○○同意進入房內，旋即發現房內有T 型扳手1 支，並察覺
    牆壁吊掛之外套與翻拍照片內可疑女子所著之外套相似，同
    時間適遇共同被告戊○○返回房間，經警員乙○○出示翻拍
    照片後，共同被告戊○○旋即坦承其為其中1 名參與行竊之
    男子，而被告丙○○亦隨即於警員乙○○對於上開女性嫌疑
    人之身分尚無所悉前，主動坦承自己為另1 名參與行竊之女
    子，嗣共同被告戊○○於警詢中亦供出另1 名男性共犯為共
    同被告丁○○等情，業據證人乙○○於本院審理中證稱明確
    （見本院卷第44至45頁），足認被告丙○○在旅社內向警員
    乙○○坦承本案犯行前，關於本案竊盜之犯罪事實，雖經被
    害人向第三分局立德派出所報案，並經警調閱附近路口監視
    錄影器，而為該所之員警所發覺，至員警固循相關線索追查
    可疑之涉案人士，然究竟犯人為誰，尚無確切證據可得知悉
    ，揆諸前揭說明，自與刑法第62條所規定之自首要件相符，
    爰對被告丙○○部分酌予減輕其刑，並依法先加後減之。再
    被告丙○○所犯之上開2 罪間，犯意各別，行為互殊，應予
    分論併罰。爰審酌被告前僅有毒品前科（有卷附臺灣高等法
    院被告前案紀錄表、臺灣臺中地方法院檢察署刑案資料查註
    紀錄表可參），素行不佳，仍不知警惕，不思循付出勞力獲
    取財物，任意竊取他人自小客車，惟行竊之目的僅供代步使
    用，惡性尚非重大，並考量被告僅擔任把風之行為分擔情節
    及其犯後態度尚佳等一切情狀，量處如主文所示之刑，並定
    其應執行之刑，且就各宣告刑及執行刑，均諭知易科罰金之
    折算標準。另扣案之T 型扳手1 支，係共同被告丁○○所有
    ，且為供犯罪所用，業經共同被告丁○○供述在卷（見本院
    卷第46頁），爰依刑法第38條第1 項第2 款規定，併予宣告
    沒收。至其餘扣案之無線電對講機2 台，業據共同被告戊○○供稱已故障，且與本案無關等語在卷（見本院卷第46頁）
    ，遍查全卷，亦無證據證明確與竊盜行為有關，自無庸為沒
    收之諭知，附此敘明。
據上論斷，應依刑事訴訟法第273 條之1 第1 項、第299 條第1
項前段、第310 條之2 ，刑法第321 條第1 項第3 款、第4 款、
第47條第1 項、第51條第5 款、第62條前段、第41條第1 項、第
8 項、第38條第1 項第2 款，判決如主文。
本案經檢察官陳雅瑩到庭執行職務
中    華    民    國     99    年    9    月    14    日
                    刑事第九庭    法  官  劉敏芳
以上正本證明與原本無異。
如不服本判決應於收受判決後10日內向本院提出上訴書狀，並應
敘述具體理由。其未敘述上訴理由者，應於上訴期間屆滿後20日
內向本院補提理由書（均須按他造當事人之人數附繕本）「切勿
逕送上級法院」。
告訴人或被害人對於判決如有不服具備理由請求檢察官上訴者，
其上訴期間之計算係以檢察官收受判決正本之日期為準。
                                  書記官  陳錫威
中    華    民    國     99    年    9    月    14    日
附錄本案論罪科刑法條：
刑法第321條第1項第3款、第4款：
犯竊盜罪而有左列情形之一者，處六月以上五年以下有期徒刑：
三  攜帶兇器而犯之者。
四、結夥三人以上而犯之者。

司法院資訊處製作；財團法人民間司法改革基金會備份。
